臺灣嘉義地方法院刑事判決　　　　　　96年度交簡上字第54號
上　訴　人　甲○○
即　被　告
　　　　　　　　　　　56
上列上訴人因過失傷害案件，不服本院嘉義簡易庭96年度嘉交簡
字第376號中華民國96年5月31日第一審判決（臺灣嘉義地方法院
檢察署檢察官聲請簡易判決處刑案號：96年度偵字第2300號），
提起上訴，本院管轄之第二審合議庭判決如下：
    主  文
原判決撤銷。
甲○○犯過失傷害罪，處有期徒刑肆月，如易科罰金，以新臺幣
壹仟元折算壹日，減為有期徒刑貳月，如易科罰金，以新臺幣壹
仟元折算壹日。
    事  實
一、甲○○於民國95年11月24日上午7時28分許，駕駛車牌號碼
    NV-1269號自用小客車，沿嘉義巿中興路南向行駛，途經設
    有交通號誌管制之中興路與北港路交岔路口時，原應注意汽
    車行駛至交岔路口，其行進應遵守道路交通號誌之指揮，遇
    有紅燈號誌，即表示禁止通行，不得超越停止線進入路口，
    而依當時日間、天候晴、道路無障礙物遮擋視線、視距良好
    之狀況，並無不能注意之情事，詎疏未注意其所行駛之中興
    路行車管制號誌為圓形紅燈，猶貿然闖越停止線駛入前揭交
    岔路口，適有乙○○駕駛車牌號碼5972-EQ號自用小客車，
    沿嘉義巿北港路依綠燈指揮東向駛至，兩車因而發生碰撞，
    致乙○○受有頭、胸、腹、四肢挫傷血腫、頭部外傷合併腦
    震盪、右手撕裂傷、雙膝挫傷、右肩挫傷等傷害。甲○○於
    肇事後，停留現場，主動告知處理警員為肇事車輛駕駛人，
    配合調查陳述事發經過，自首而接受裁判。
二、案經乙○○訴由臺灣嘉義地方法院檢察署檢察官偵查聲請簡
    易判決處刑。
    理  由
一、按被告以外之人於審判外之陳述，經當事人於審判程序同意
    作為證據，法院審酌該言詞陳述或書面陳述作成時之情況，
    認為適當者，亦得為證據。當事人、代理人或辯護人於法院
    調查證據時，知有第159條第1項不得為證據之情形，而未於
    言詞辯論終結前聲明異議，視為有前項之同意，刑事訴訟法
    第159條之5定有明文。查本件認定事實所援引之證據，關於
    證據能力，提示被告甲○○對之表示無意見，視為同意，而
    本院審酌該等審判外陳述作成當時之過程、內容、功能等情
    況綜合判斷，認具備合法可信之適當性保障而具證據能力，
    得採為認定事實之基礎，合先敘明。
二、前揭事實業據被告坦承不諱，核與告訴人乙○○之指訴、目
    擊證人何長駿之證述相符，復有道路交通事故調查報告表暨
    現場圖及現場暨車損照片8張可稽。又告訴人因本件車禍受
    有頭、胸、腹、四肢挫傷血腫、頭部外傷合併腦震盪、右手
    撕裂傷、雙膝挫傷、右肩挫傷等傷害，亦有財團法人嘉義基
    督教醫院及陽明醫院出具之診斷證明書各1紙可稽，均堪認
    定。次按「汽車行駛時，駕駛人應注意車前狀況，並隨時採
    取必要之安全措施」、「汽車行駛至交岔路口，其行進應遵
    守燈光號誌之指揮」、「車輛面對圓形紅燈表示禁止通行，
    不得超越停止線或進入路口」，道路交通安全規則第94條第
    3項、第102條第1項第1款及道路交通標誌標線號誌設置規則
    第206條第5款第1目分別定有明文。上開交通法規所課予之
    注意義務，恆為車輛駕駛人之基本認知與技術，以被告合格
    考領駕駛執照之條件，依當時日間、天候晴、道路無障礙物
    遮擋視線、視距良好之行車環境，顯非其注意能力所無法企
    及，惟其大意輕忽，疏未注意燈光號誌之指揮，違反紅燈表
    示禁止通行，不得超越停止線進入路口之禁制規定，大意輕
    忽闖越紅燈而肇事，其就本件車禍之發生，有未善盡上開注
    意義務之疏失，灼然甚明。茲告訴人既係因被告駕車違規之
    過失行為而受傷，其間即有相當因果關係至明，事證明確，
    被告犯行洵堪認定，應予依法論科。
三、核被告所為，係犯刑法第284條第1項前段之過失傷害罪。被
    告於事故發生後，停留現場，主動告知處理警員為肇事車輛
    駕駛人，配合調查陳述事發經過，自首而接受裁判，有道路
    交通事故肇事人自首情形紀錄表可稽，堪認其對未發覺之犯
    罪自首而接受裁判，應依刑法第62條前段規定減輕其刑。
四、原審判決認定被告犯行明確，而予論罪科刑，固非無見。被
    告不服原審判決，徒以其中風治療中，亦無工作，無能力繳
    納原審判決宣告之罪刑所折算之罰金云云，未據指摘原審判
    決適法所認定其過失傷害犯行有若何之違誤，雖無理由，然
    原審判決後，中華民國九十六年罪犯減刑條例經立法院於96
    年6月15日三讀通過，並自96年7月16日施行，該條例第2條
    第1項第3款明定：犯罪在96年4月24日以前者，除本條例另
    有規定外，依下列規定減刑：……三、有期徒刑、拘役或罰
    金，減其刑期或金額2分之1。查被告本件犯行之犯罪時間在
    96年4月24日以前，復無不得減刑之例外情形，自合於上開
    規定，應依法減其宣告刑2分之1。原審判決未及引用該條例
    之規定予以減刑，容有未洽，應由本院合議庭予以撤銷改判
    。爰審酌被告素行尚可，坦承犯行，其疏失行為造成本件車
    禍，應負全部之肇事責任，併考量其所造成告訴人之傷勢程
    度，以及迄未賠償告訴人損害之犯後態度等一切情狀，量處
    如主文第2項所示之刑，並依中華民國九十六年罪犯減刑條
    例第2條第1項第3款規定，依法減其宣告刑2分之1，並就所
    減得之刑，均諭知易科罰金之折算標準。
五、被告於行準備程序時到場，經面告以審理期日、應到之處所
    及如不到場得命拘提，或無正當理由不到庭者，得不待其陳
    述，逕行判決之意旨，並記明筆錄，與已送達傳票有同一之
    效力，有準備程序筆錄可稽。被告經合法傳喚，於審理期日
    無正當理由不到庭，爰不待其陳述，逕行判決。
據上論斷，應依刑事訴訟法第455條之1第1項、第3項、第371條
、第369條第1項前段、第364條、第299條第1項前段，刑法第284
條第1項前段、第62條前段、第41條第1項前段，刑法施行法第1
條之1第1項、第2項前段，中華民國九十六年罪犯減刑條例第2條
第1項第3款、第7條、第9條，判決如主文。
本案經檢察官曹哲寧到庭執行職務。
中　　華　　民　　國　　96　　年　　8 　　月　　23　　日
                  交通法庭審判長法  官  蔡憲德
                                法  官  王慧娟
                                法  官  吳育霖
上列正本證明與原本無異。
本件不得上訴。
中　　華　　民　　國　　96　　年　　8 　　月　　23　　日
                                書記官  李珈慧
附錄本案論罪科刑法條
中華民國刑法第284條
因過失傷害人者，處6月以下有期徒刑、拘役或5百元以下罰金，
致重傷者，處1年以下有期徒刑、拘役或5百元以下罰金。
從事業務之人，因業務上之過失傷害人者，處1年以下有期徒刑
、拘役或1 千元以下罰金，致重傷者，處 3 年以下有期徒刑、
 拘役或2千元以下罰金。
